【裁判字號】    97,上易,517
【裁判日期】    970717
【裁判案由】    傷害
【裁判全文】
臺灣高等法院高雄分院刑事判決         97年度上易字第517號
上  訴  人
即  被  告  甲○○
上列上訴人因傷害案件，不服臺灣高雄地方法院97年度審易字第
294 號中華民國97年4 月24日第一審判決（起訴案號：臺灣高雄
地方法院檢察署97年度偵字第3232號），提起上訴，本院判決如
下：
     主  文
上訴駁回。
     事  實
一、甲○○於民國96年12月18日夜間10時許，在高雄縣大寮鄉○
    ○路○ 段82號之「懷緣小吃部」內，與2 名真實姓名、年籍
    不詳之成年男性友人一同飲酒時，因看乙○○不順眼，竟與
    該2 名友人共同基於傷害人身體之犯意聯絡，先由前揭2 名
    身分不詳男子其中1 人，以手勒住乙○○脖子，再持酒杯砸
    之，甲○○則與另1 名身分不詳男子，分別以徒手及持椅子
    攻擊之方式，共同毆打乙○○，致乙○○受有右枕部多處裂
    傷併腦震盪、左手腕挫傷等傷害。
二、案經乙○○訴由高雄縣政府警察局林園分局報請臺灣高雄地
    方法院檢察署檢察官偵查起訴。
     理  由
一、按「被告以外之人於審判外之陳述，雖不符刑事訴訟法第15
    9 條之1 至第159 條之4 等4 條之規定（即傳聞法則例外得
    為證據之情形），而經當事人於審判程序同意作為證據，法
    院審酌該言詞陳述或書面陳述作成時之情況，認為適當者，
    亦得為證據。」；「當事人、代理人或辯護人於法院調查證
    據時，知有第159 條第1 項不得為證據之情形，而未於言詞
    辯論終結前聲明異議者，視為有前項之同意。」，刑事訴訟
    法第159 條之5 定有明文。查本件關於證人乙○○、潘燕玉
    、張簡明嘆於警詢及偵查中之陳述，以及診斷證明書等傳聞
    證據，於本院調查證據時，檢察官及被告均未於言詞辯論終
    結前聲明異議，本院審酌證人之陳述以及物證、書證作成時
    之情況，認為適當，依上開規定，均得為證據。
二、訊據上訴人即被告甲○○矢口否認有何傷害告訴人乙○○之
    犯行，辯稱：案發當時，伊與伊表姊相約在「懷緣小吃部」
    內見面，當伊在等表姊時，有見到告訴人遭2 名年約3 、40
    歲的男子毆打，但其遭攻擊的原因，伊並不清楚，而於雙方
    衝突過程中，告訴人曾向伊靠過來，但伊僅有將告訴人推開
    而已，之後伊就騎乘機車回家，從頭到尾伊均未參與毆打告
    訴人云云。
三、經查，前揭犯罪事實，已經告訴人乙○○於警詢、偵訊中證
    述：案發當時，伊到「懷緣小吃部」吃東西，一坐下不久，
    對桌3 名正在飲酒的男性客人，即起身走向伊面前，其中1
    人問伊是否住在大寮鄉新厝村，伊回答是的，該人就說「早
    就看你不順眼了」，然後就用手扣住伊脖子，並拿酒杯砸伊
    ，而包含被告在內的另2 名男子，亦隨即加入攻擊伊，被告
    以手打伊的頭部，另有人持木椅打伊，導致伊受有腦震盪等
    傷害等語（見警卷第4 至6 頁、偵卷第7 頁）明確，核與證
    人即「懷緣小吃部」老闆潘燕玉、證人即家住「懷緣小吃部
    」附近而目睹案發經過之張簡明嘆於警詢、偵訊中所述情節
    相符（見警卷第7 至13頁、偵卷第7 頁），並有告訴人於案
    發當日至建佑醫院就診之診斷證明書在卷可佐（見警卷第16
    頁）。雖被告以前詞置辯，然告訴人、證人潘燕玉、張簡明
    嘆於警詢及偵訊中，均明確指證被告有出手毆打告訴人之情
    ，而參以被告於原審法院審理中，亦自陳與告訴人、證人潘
    燕玉、張簡明嘆並不相識、未有仇怨，衡情渠等已無故為虛
    偽陳述而誣指被告之理，況其中證人潘燕玉係為「懷緣小吃
    部」老闆，按理更無可能編造不實證詞，而使亦為顧客之被
    告無故遭受刑事處罰，足徵被告前開所辯，顯係事後卸責之
    詞，並無可採。綜上所述，本件事證明確，被告所辯，顯係
    卸責之詞，不足採信，犯行堪以認定。至公訴意旨認告訴人
    遭毆打時，除被上開身分不詳男子以酒杯砸傷外，其餘2 人
    均係以徒手攻擊方式毆打告訴人乙節，查告訴人、證人潘燕
    玉、張簡明嘆於警詢中，均指稱攻擊告訴人之3 人中，有人
    持椅子毆打告訴人，嗣告訴人、證人張簡明嘆於偵訊中，復
    陳明被告係以徒手攻擊，因之，公訴意旨關於此節之認定，
    與卷內事證尚有未合，併予敘明。
四、核被告所為，係犯刑法第277 條第1 項之傷害罪。被告就前
    開犯行，與上開2 名身分不詳之成年男子間，有犯意聯絡及
    行為分擔，為共同正犯。
五、原審因依刑法第28條、第277 條第1 項、第41條第1 項前段
    ，刑法施行法第1 條之1 之規定，並審酌被告與其友人，僅
    因看告訴人不順眼，即共同毆打告訴人成傷，所為實欠缺法
    治觀念，並於犯後未能坦承犯行，態度難認良好，且迄今未
    與告訴人達成和解，對告訴人為合理之賠償，然念其無任何
    前科紀錄，有臺灣高等法院被告前案紀錄表在卷可按，素行
    尚佳，復參以告訴人身體因此所受之傷害等一切情狀，量處
    有期徒刑5 月，並諭知如易科罰金，以1000元折算1 日，認
    事用法，核無不合，量刑亦屬妥適。被告上訴意旨，仍執前
    詞，否認犯罪，指摘原判決不當，為無理由，應予駁回。
據上論結，應依刑事訴訟法第368條，判決如主文。
本案經檢察官林應華到庭執行職務。
中    華    民    國    97    年    7     月    17    日
                  刑事第五庭    審判長法  官  曾永宗
                                      法  官  王伯文
                                      法  官  任森銓
以上正本證明與原本無異。
本判決不得上訴。
中    華    民    國    97    年    7     月    17    日
                                      書記官  廖素珍
附錄本判決論罪科刑法條：
刑法第277 條第1 項
傷害人之身體或健康者，處3 年以下有期徒刑、拘役或1000元以
下罰金。


司法院資訊處製作；財團法人民間司法改革基金會備份。
